臺灣苗栗地方法院刑事判決　　　　　　　　94年度訴字第48號
公　訴　人　臺灣苗栗地方法院檢察署檢察官
被　　　告　甲○○
　　　　　　　　　　另案於臺灣新竹看守所羈押中
上列被告因毒品危害防制條例案件，經檢察官提起公訴（94年度
毒偵字第23號），及移送併案審理（臺灣新竹地方法院檢察署檢
察官93年度毒偵字第1326號、94年度毒偵字第179 號、94年度毒
偵緝字第73號、94年毒偵字第1459號），被告於本院準備程序進
行中，就被訴事實為有罪之陳述，經本院告知簡式審判程序意旨
，並聽取公訴人及被告之意見後，合議裁定由受命法官獨任進行
簡式審判程序審理，本院判決如下：
    主  文
甲○○連續施用第一級毒品，處有期徒刑拾壹月。又連續施用第
二級毒品，處有期徒刑柒月。應執行有期徒刑壹年肆月。扣案之
第一級毒品海洛因拾捌小包（淨重合計壹點柒玖公克，空包裝重
合計陸點壹伍公克），第二級毒品安非他命伍小包（毛重合計參
點壹玖公克），摻有第一級毒品海洛因之注射針筒柒支、分裝匙
壹支，及摻有第二級毒品安非他命之吸食器壹組，沒收銷燬之；
扣案之注射針筒參支、吸食器貳組、分裝匙參支，沒收之。
    事  實
一、甲○○前因施用毒品案件，經臺灣新竹地方法院裁定送觀察
 　 勒戒後，認無繼續施用毒品傾向，於民國92年2 月11日自觀
    察勒戒處所釋放，並由臺灣新竹地方法院檢察署檢察官，於
    同日以92年度毒偵字第12號，為不起訴處分確定在案。詎其
    仍不思悔改，於上述觀察、勒戒執行完畢釋放後5 年內，復
    分別基於施用第1 級毒品海洛因、第2 級毒品安非他命之概
    括犯意，自93年7 、8 月間某日起，至94年7 月26日20時許
    往前溯24小時內某時止，將第1 級毒品海洛因放入香菸內，
    以點火後吸食之方式，連續施用第1 級毒品海洛因多次；另
    以吸食器，連續施用第2 級毒品安非他命多次，而於下列時
    、地，為警查獲，始悉上情。
  (一)、於93年9 月30日13時許，在其位於新竹市○區○○路156
      號6 樓之2 租屋處，經其同意後，為警在該處搜索查獲，
      扣得其所持有之第1 級毒品海洛因13小包合計淨重1.34公
      克（空包裝重合計4.53公克）、第2 級毒品安非他命5 小
      包毛重3.19公克、注射針筒3 支、吸食器1 組、分裝匙3
      支。
  (二)、於93年11月1 日16時許，在其位於新竹市○區○○路156
      號6 樓之2 租屋處，為警查獲，扣得其所有之第1 級毒品
      海洛因3 小包淨重0.32公克（空包裝重1.16公克）、吸食
      器1 組、注射針筒7 支、分裝匙1 支。於同日19時50分許
      ，在新竹市○○路、民主路口，為警查獲其持有第1 級毒
      品海洛因1 小包淨重0.10公克（空包裝重0.16公克）。
  (三)、於93年12月29日凌晨零時45分許，在苗栗縣竹南鎮○○里
      ○○路往海水浴場之產業道路上，經甲○○同意警員執行
      搜索而查獲，並扣得其所持有之海洛因1 小包淨重0.03公
      克（空包裝重0.30公克），經其同意採尿送驗，結果呈安
      非他命及嗎啡陽性反應。
  (四)、於94年7 月26日20時許，為警在其位於新竹市○○路74巷
      7 號住處查獲，扣得吸食器1 組，且其為警所採集之尿液
      ，送請鑑驗之結果，呈嗎啡及安非他命陽性反應。
二、案經苗栗縣警察局竹南分局報告臺灣苗栗地方法院檢察署檢
    察官偵查起訴，及新竹市警察局第1 分局、第2 分局、新竹
    縣警察局竹東分局報告臺灣新竹地方法院檢察署檢察官偵查
    後移送本院併案審理。
    理  由
一、本件被告甲○○所犯為死刑、無期徒刑或最輕本刑為3 年以
    上有期徒刑以外之罪，其於準備程序中就被訴事實為有罪之
    陳述，經法官告知簡式審判程序之旨，並聽取公訴人之意見
    後，爰依刑事訴訟法第273 條之1 第1 項規定，由受命法官
    獨任進行簡式審判程序，合先敘明。
二、訊據被告甲○○對於前述犯罪事實坦承不諱，且有第1 級毒
    品海洛因18小包淨重1.79公克（空包裝重6.15公克）、第2
    級毒品安非他命5 小包（毛重3.19公克）、注射針筒10支、
    吸食器3 組、分裝匙4 支扣案可稽，又有法務部調查局93年
    11月23日調科壹字第100002227 號、94年1 月19日調科壹字
    第100002293 號、94年2 月15日調科壹字第990001114 號、
    94年3 月21日調科壹字第990002345 號鑑定通知書。而其為
    警所採集之尿液，經檢驗之結果，呈嗎啡、安非他命陽性反
    應，復有苗栗縣衛生局出具之煙毒尿液檢驗報告1 紙、新竹
    市衛生局不法藥物尿液初步篩檢報告書3 份、昭信科技顧問
    股份有限公司濫用藥物尿液檢驗報告1 份、臺灣檢驗科技股
    份有限公司檢驗報告1 份、憲兵司令部刑事鑑識中心94年10
    月24日（94）安鑑字第02497 號鑑驗通知書1 份在卷可佐。
    又有苗栗縣警察局竹南分局搜索扣押筆錄、扣押物品目錄表
    各1 份、新竹市警察局第一分局搜索扣押筆錄、扣押物品目
    錄表各1 份、新竹市警察局第二分局搜索扣押筆錄、扣押物
    品目錄表各1 份、新竹縣警察局竹東分局搜索扣押筆錄、扣
    押物品目錄表各1 份、照片25張在卷可佐，其施用第1 級毒
    品海洛因、第2 級毒品安非他命之犯行，洵堪認定。
三、被告甲○○前因施用毒品案件，經臺灣新竹地方法院裁定送
    觀察勒戒後，認無繼續施用毒品傾向，於92年2 月11日自觀
    察勒戒處所釋放，並由臺灣新竹地方法院檢察署檢察官，於
    同日以92年度毒偵字第12號為不起訴處分確定在案，此有臺
    灣高等法院被告全國前案紀錄表及臺灣苗栗地方法院檢察署
    刑案資料查註紀錄表各1 份附卷可佐，其於違反毒品危害防
    制條例案件，經觀察勒戒執行完畢釋放後5 年內再犯毒品危
    害防制條例第10條之罪，依同條例第23條第2 項之規定，應
    依法論科。核被告甲○○所為，係犯毒品危害防制條例第10
    條第1 項之施用第1 級毒品罪、同法第10條第2 項之施用第
    2 級毒品罪。被告為施用第1 級毒品、第2 級毒品，而持有
    海洛因、安非他命之低度行為，均應為施用之高度行為所吸
    收，均不另論罪。又被告前述多次施用第1 級毒品海洛因、
    第2 級毒品安非他命之犯行，各自時間緊接，各自所犯之罪
    名與構成要件相同，顯係各自基於概括犯意而為，應依連續
    犯規定論以一罪，並加重其刑「被告於檢察官起訴時否認施
    用第2 級毒品之犯行，起訴書係記載其於93年9 月29日為警
    採尿時回溯96小時內某時，在不詳地點施用安非他命；茲因
    被告於本院審理時坦承犯行，陳稱於前述時、地，施用第2
    級毒品，自應以其於本院審理時所陳述之施用時、地，為其
    施用第2 級毒品安非他命之時、地。又被告自93年9 月30日
    下午5 時許前回溯26小時、96小時內某時，在不詳地點，分
    別施用第1 級毒品海洛因、第2 級毒品安非他命部分之犯行
    ；及於94年7 月26日20時許，在上址為警查獲，其有施用第
    1 級毒品海洛因、第2 級毒品安非他命部分之犯行（以上參
    臺灣新竹地方法院檢察署94年度偵緝字第73號、94年度毒偵
    字第1459號卷宗）；於94年1 月1 日某時、94年1 月12 日
    10時50分許接受採尿檢驗回溯24小時內某時，在不詳處所，
    在不詳地點，施用第1 級毒品海洛因；於94年1 月12日10
    時50分許接受採尿檢驗回溯96小時內某時，在不詳處所，施
    用第2 級毒品部分之犯行（參臺灣新竹地方法院檢察署94年
    度偵字第1326號、94年度毒偵字第179 號卷宗），雖均未經
    檢察官起訴，但此部分之犯行，與上述起訴部分之犯行，有
    連續犯之裁判上一罪關係，應為起訴效力所及，且經檢察官
    移送本院併案審理，本院自得予以審酌，附此敘明」。其所
    犯上開2 罪，犯意各別，行為亦殊，應予分論併罰。爰審酌
    被告歷經觀察勒戒程序，旋即於前述時、地，分別連續施用
    第1 級毒品海洛因、第2 級毒品安非他命，顯見其意志不堅
    ，無悔改之決心，本不宜寬貸，惟其所為尚未害及他人，犯
    罪後坦承犯行、態度良好，以及其犯罪動機、目的、手段、
    所生危害等一切情狀，復衡酌檢察官之具體求刑，分別就其
    施用第1 級毒品、第2 級毒品之犯行，量處如主文所示之刑
    ，並定其應執行刑。
四、扣案之第1 級毒品海洛因18小包（淨重1.79公克，空包裝重
    6. 15公克），第2 級毒品安非他命5 小包（毛重3.19公克
    ），係屬違禁物，不問屬於犯人與否，均應依毒品危害防制
    條例第18條第1 項前段之規定沒收銷燬之。又扣案之注射針
    筒7 支、分裝匙1 支（參臺灣新竹地方法院檢察署93年毒偵
    字第1326號卷宗），均含有第1 級毒品海洛因成份；吸食器
    1 組（參同上卷宗），含有安非他命成分，此有前述憲兵司
    令部刑事鑑識中心鑑驗通知書1份在卷可佐。而前述注射針
    筒7 支、分裝匙1 支、吸食器1 組，分別與第1 級毒品海洛
    因、第2 級毒品安非他命無法析離而各自獨立，係屬扣案之
    第1 級毒品、第2級毒品，亦均應依毒品危害防制條例第18
    條第1 項前段之規定沒收銷燬之。至扣案於臺灣新竹地方法
    院檢察署93年毒偵字第1326號、94毒偵字第1459號之注射針
    筒3支、吸食器2 組、分裝匙3 支，雖被告否認為其所有，
    但上開物品，係為警於其承租之上述房屋內查獲，且其女友
    郭瓊雯於警詢時陳稱係被告所有（參臺灣新竹地方法院檢察
    署93年毒偵字第1326號卷宗第12頁背面，94毒偵字第1459號
    第29頁），足見係屬被告所有無訛。再參諸其自承該針筒是
    準備用來施用海洛因的等語（參本院審卷第101 頁），可見
    前述之扣案物，係被告所有，且供被告施用毒品或預備施用
    毒品之用乙節，應可認定，爰依刑法第38條第1 項第2 款之
    規定，沒收之。
五、至為警於上述時、地扣案之第2 級毒品大麻2 包（參臺灣新
    竹地方法院檢察署93年毒偵字第1147號卷宗）部分，扣案之
    白粉3 包（參臺灣新竹地方法院檢察署93年度毒偵字第1326
    號卷宗）部分。經查，被告陳稱大麻係其友人所放置，其未
    施用大麻等語。而其為警採集之尿液，經檢驗之結果，並未
    有施用大麻之反應，此有前述臺灣檢驗科技股份有限公司檢
    驗報告1 份在卷可佐，是就上述卷證資料觀之，本件尚無被
    告施用第2 級毒品大麻之證據，且檢察官亦未舉證其有施用
    第2 級毒品大麻之犯行，則其持有第2 級毒品大麻之行為，
    與其施用第2 級毒品安非他命部分之犯行，並無高度行為吸
    收低度行為之實質上1 罪關係，亦非屬裁判上1 罪之關係，
    本院自不得審判。而前述案件扣案之白粉3 包，經鑑驗之結
    果，含有微量之第3 級毒品愷他命，並非第1 級毒品海洛因
    ，此有法務部調查局94年1 月19日調科壹字第100002293 號
    鑑定通知書1 份在卷可憑，是上述部分，應由檢察官另行依
    法處理，附此敘明。
據上論斷，應依刑事訴訟法第273 條之1 第1 項、第299 條第1
項前段，毒品危害防制條例條第10條第1 項、第2 項、第18條第
1 項前段，刑法第11條、第56條、第38條第1 項第2 款、第51條
第5 款，判決如主文。
本件經檢察官黃智勇到庭執行職務。
中　　華　　民　　國　　94　　年　　11　　月　　24　　日
                  刑事第三庭    法　官  呂 曾 達
以上正本與原本無異。
如不服本判決，應於送達後10日內，向本院提出上訴狀（應附繕
本）。
                                書記官  陳 淑 華
中　　華　　民　　國　　94　　年　　11　　月　　24　　日
附錄法條：
毒品危害防制條例第10條
施用第一級毒品者，處 6 月以上 5 年以下有期徒刑。
施用第二級毒品者，處 3 年以下有期徒刑。
